Config:
  hfst:
    Gen: ../../../src/generator-gt-norm.hfst
    Morph: ../../../src/analyser-gt-norm.hfst
  xerox:
    Gen: ../../../src/generator-gt-norm.xfst
    Morph: ../../../src/analyser-gt-norm.xfst
    App: lookup

Tests:



# todo:
# Proofread the gold standard (below)
# Then: run analyser, then correct.


  Noun - külä: # Noun (35) külä 'eng village/est /fin' - full paradigm
     külä+N+Sg+Nom: külä
     külä+N+Sg+Gen: külä
     külä+N+Sg+Par: küllä
     külä+N+Sg+Ill: küllä
     külä+N+Sg+Ine: [külähn, külän]
     külä+N+Sg+Ela: küläst
     külä+N+Sg+All: küläle
     külä+N+Sg+Ade: küläl
     külä+N+Sg+Abl: külält
     külä+N+Sg+Tra: küläs
     külä+N+Sg+Ter: küläniq
     külä+N+Sg+Abe: küläldäq
     külä+N+Sg+Com: külägaq
     külä+N+Pl+Nom: küläq
     külä+N+Pl+Gen: külli
     külä+N+Pl+Par: külli
     külä+N+Pl+Ill: [küllihe, külli]
     külä+N+Pl+Ine: [küllihn, külihn, küllin, külin]
     külä+N+Pl+Ela: külist
     külä+N+Pl+All: [küllile, külile]
     külä+N+Pl+Ade: [küllil, külil]
     külä+N+Pl+Abl: [küllilt, külilt]
     külä+N+Pl+Tra: [küllis, külis]
     külä+N+Pl+Ter: [külliniq, küliniq]
     külä+N+Pl+Abe: [küllildäq, külildäq]
     külä+N+Pl+Com: külligaq

